fr: Santé et beauté > Hygiène personnelle > Soins des yeux > Accessoires pour lunettes > Pièces de rechange pour lunettes: Plaquettes de nez pour lunettes; Vis et charnières pour lunettes; Embouts de branches pour lunettes
ru: Красота и здоровье > Личная гигиена и уход за собой > Уход за зрением > Аксессуары для очков > Запасные детали для очков: Носоупоры для очков; Винты и петли для очков; Наконечники дужек очков
lt-LT: Sveikata ir grožis > Asmeninė priežiūra > Regos priežiūra > Akinių priedai > Akinių atsarginės dalys: Akinių nosies pagalvėlės; Akinių varžtai ir vyriai; Akinių plėstukai
bg-BG: Здраве и красота > Лична грижа > Грижа за зрението > Аксесоари за очила > Резервни части за очила: Носови подложки за очила; Винтове и панти за очила; Накрайници на рамка за очила
zh-TW: 保健與美容 > 個人保養 > 視力保健 > 眼鏡配件 > 眼鏡零件替換品: 眼鏡鼻墊; 眼鏡螺釘及鉸鏈; 眼鏡腿尖
pl: Zdrowie i uroda > Higiena osobista > Pielęgnacja oczu > Akcesoria do okularów > Części wymienne do okularów: Noski do okularów; Śrubki i zawiasy do okularów; Końcówki zauszników okularów
sk-SK: Zdravie a krása > Osobná starostlivosť > Starostlivosť o zrak > Príslušenstvo k okuliarom > Náhradné diely okuliarov: Nosové náplaste na okuliare; Skrutky a pánty na okuliare; Koncovky straníc okuliarov
es: Salud y belleza > Cuidado personal > Cuidado visual > Accesorios para gafas > Repuestos para gafas: Almohadillas nasales de anteojos; Tornillos y bisagras de anteojos; Puntas de patilla de anteojos
el: Υγεία & ομορφιά > Προσωπική φροντίδα > Φροντίδα όρασης > Αξεσουάρ γυαλιών > Ανταλλακτικά γυαλιών: Ελαστικά μύτης γυαλιών; Βίδες και μεντεσέδες γυαλιών; Άκρα βραχιόνων γυαλιών
tr: Sağlık ve Güzellik > Kişisel Bakım > Göz Bakımı > Gözlük Aksesuarları > Göz Aksesuarı Yedek Parçaları: Gözlük Burun Pedleri; Gözlük Vidaları ve Menteşeleri; Gözlük Sap Uçları
ro-RO: Sănătate și frumusețe > Îngrijire personală > Îngrijirea vederii > Accesorii pentru ochelari > Piese de schimb pentru ochelari: Plăcuțe de nas pentru ochelari; Șuruburi și balamale pentru ochelari; Protecții pentru brațele ochelarilor
hu: Egészség és szépség > Személyes gondoskodás > Látásápolás > Szemüveg-kiegészítők > Szemüveg-cserealkatrészek: Szemüvegorrpárnák; Szemüvegcsavarok és -csuklók; Szemüvegszárvégek
ja: 美容・健康 > 衛生日用品 > アイケア > 眼鏡用品 > 眼鏡の交換パーツ: メガネの鼻パッド; メガネのネジとヒンジ; メガネのテンプルチップ
da: Sundhed og skønhed > Personlig pleje > Synspleje > Tilbehør til briller > Reservedele til briller: Brille-næsepuder; Brilleskruer og -hængsler; Brillestangspidser
nb: Skjønnhet og helse > Personlig pleie > Synspleie > Brilletilbehør > Erstatningsdeler for briller: Brilleneseputer; Brilleskruer og hengsler; Brillestangtupper
sv: Skönhet och hälsa > Personlig vård > Synvård > Glasögontillbehör > Reservdelar glasögon: Glasögonnäskuddar; Glasögonskruvar och gångjärn; Glasögonskalmsändar
vi: Sức khỏe và sắc đẹp > Sản phẩm chăm sóc cá nhân > Chăm sóc thị giác > Phụ kiện kính mắt > Phụ kiện thay thế cho kính mắt: Miếng đệm mũi kính; Vít và bản lề kính; Đầu gọng kính
it: Salute e bellezza > Cura della persona > Cura della vista > Accessori per occhiali > Ricambi per occhiali: Cuscinetti nasali per occhiali; Viti e cerniere per occhiali; Terminali dei bracci degli occhiali
ko: 건강/미용 > 개인 미용/위생 용품 > 눈 관리 > 안경 액세서리 > 아이웨어 교체 부품: 안경 코받침; 안경 나사 및 경첩; 안경 다리 팁
zh-CN: 保健/美容/卫生/护理 > 个人护理 > 视力保健 > 眼镜配件 > 眼镜替换零件: 眼镜鼻托; 眼镜螺丝与铰链; 眼镜脚套
en: Health & Beauty > Personal Care > Vision Care > Eyewear Accessories > Eyewear Replacement Parts: Eyewear Nose Pads; Eyewear Screws & Hinges; Eyewear Temple Tips
cs: Zdraví a krása > Osobní péče > Péče o zrak > Příslušenství k brýlím > Náhradní díly do brýlí: Nosní polštářky na brýle; Šroubky a panty na brýle; Koncovky brýlí na stranicích
pt-BR: Saúde e beleza > Cuidados pessoais > Cuidados com a visão > Acessórios para óculos > Peças de reposição para óculos: Plaquetas nasais para óculos; Parafusos e dobradiças para óculos; Ponteiras de hastes para óculos
sl-SI: Zdravje in lepota > Osebna nega > Nega vida > Dodatki za očala > Nadomestni deli za očala: Nosniki za očala; Vijaki in tečaji za očala; Končniki stranic očal
pt-PT: Saúde e beleza > Cuidado pessoal > Cuidado ocular > Acessórios para óculos > Peças de substituição de óculos: Almofadas nasais para óculos; Parafusos e dobradiças para óculos; Ponteiras das hastes para óculos
de: Gesundheit & Schönheit > Körperpflege > Augenpflege > Brillenzubehör > Brillenersatzteile: Brillen-Nasenpads; Brillenschrauben & -scharniere; Brillenbügelenden
hr-HR: Zdravlje i ljepota > Osobna njega > Briga o vidu > Pribor za naočale > Zamjenski dijelovi za naočale: Nosni jastučići za naočale; Vijci i šarke za naočale; Nastavci za ručkice naočala
th: สุขภาพและความงาม > ผลิตภัณฑ์ดูแลส่วนบุคคล > การดูแลการมองเห็น > อุปกรณ์แว่นตา > อะไหล่แว่นตา: แผ่นซิลิโคนรองจมูกแว่น; สกรูและบานพับแว่น; ปลอกหูแว่น
nl: Gezondheid en persoonlijke verzorging > Persoonlijke verzorging > Oogzorg > Brilaccessoires > Vervangende onderdelen brillen: Brillen neuspads; Brillen schroeven en scharnieren; Brillen slaapdoppen
fi: Terveys ja kauneus > Henkilökohtainen hygienia > Näön hoito > Silmälasiasusteet > Silmälasien varaosat: Silmälasien nenätuki; Silmälasien ruuvi ja sarana; Silmälasien sangankärki